---
title: "Radiografia do Município"
author: "Confederação Nacional dos Municípios"
date: "25 de janeiro de 2017"
output: 
  html_document:
  toc: true
runtime: shiny
params:
  cod_munsel: 4314902
  nome_mun: ""
---

```{r include = F, eval = T}
source("global.r")
cod_munsel <- params$cod_munsel %>% as.character

# filtrando base de localização
filtro_loc <- dtb_viz[codigo_mun7 %in% cod_munsel,]

# ano de surgimento
ano_surg_mun <- str_extract(filtro_loc[,ano_surg],"[0-9]{4}")

# filtrando base de vizinhança
filtro_viz <- dtb_viz[codigo_mun7 %in% cod_munsel,nome_mun_viz]
cod_viz <- dtb_viz[codigo_mun7 %in% cod_munsel,codigo_mun7_viz]  %>% 
  str_split(";") %>% 
  unlist

# filtrando base de indicadores
filtro_base <- indicadores_municipais[codigo_mun7 %in% cod_viz & ano >= ano_surg_mun,]
filtro_base[, selecionado := codigo_mun7 %in% cod_munsel]
```

# Radiografia do município

Antes de mais nada, é importante vizualizar o local onde o município está localizado. Conhecer as condições locais, além da dinâmica da ação do homem sobre o território, é entender o primeiro passo para compreender a conjuntura do local que administra.

## Localização e vizinhança

O municipio de `r params$nome_mun` surgiu em `r ano_surg_mun`. A localização na divisão territorial brasileira segue abaixo.

```{r localviz, echo = F, results = 'asis', fig.width = 12, fig.height = 6}
## filtrando indicadores
filtro_ind <- indicadores[eixo == "radiografia do município" & 
                            tema == "Localização na divisão territorial",
                          list(coluna, indicador)]
setkey(filtro_ind,coluna)

# no filtro de localização, selecionando colunas dos metadados
filtro_loc <- filtro_loc %>% select(one_of(filtro_ind[,coluna]))

## preparando o print
paste0("* **",
       filtro_ind[names(filtro_loc),indicador],
       "**: ",
       filtro_loc
       ,collapse = "\n") %>% cat

## municípios vizinhos
cat(paste0("\n* **Municípios vizinhos**:\n",filtro_viz,"\n"))

## filtrando shape
shp_munsel <- subset(shp_mun,codigo_mun7 %in% cod_viz)
shp_munsel@data$tipo <- ifelse(shp_munsel@data$codigo_mun7 %in% cod_munsel,"selecionado","vizinho")

# Define UI for application that draws a histogram
ui_rmd <- shinyUI(fluidPage(

   # Application title
   titlePanel("município no mapa"),

   # Sidebar with a slider input for number of bins
   sidebarPanel(
     mainPanel(
       leafletOutput("mapa_viz", width = 800, height = 400)
       )
   )
))

# Define server logic required to draw a histogram
server_rmd <- shinyServer(function(input, output) {

   output$mapa_viz <- renderLeaflet({
     
     # criando escala de cores
     reds <- colorFactor(palette(),
                         domain = shp_munsel$tipo,
                         na.color = NA)
     
     leaflet(data = shp_munsel) %>% 
       addTiles %>%
       addPolygons(weight = 3.6,
                   fillColor = ~reds(tipo),
                   color = "black",
                   fillOpacity = 0.6, 
                   smoothFactor = 0.5,
                   popup = paste0(shp_munsel$NM_MUNICIP)) %>%
       addLegend(position = "bottomright", pal = reds,values = ~tipo, title = "") }) 
   })

# Run the application
shinyApp(ui = ui_rmd, server = server_rmd, options = list(width = 1200, heigh = 1200))
```

## Geografia

```{r geo, echo = F, results = 'hide', message = F, warning = F}
## filtrando indicadores
filtro_ind <- indicadores[eixo == "radiografia do município" & 
                            tema == "Geografia",
                          list(coluna, indicador)]

## agregando base com valores médios
filtro_base_ag <- filtro_base[,lapply(.SD, mean,na.rm = T),
                              by  = c("selecionado","ano"),
                              .SDcols = filtro_ind[,coluna]]
setorder(filtro_base_ag,selecionado,ano)

## base do gráfico para os selecionados
graf_selec <- ggplot(filtro_base_ag)

gc()
```

`r params$nome_mun` tem uma área de `r filtro_base_ag[selecionado == T & !is.na(area_mun),tail(area_mun,1)] %>% formatar_num(2)` km², dos quais `r x <- filtro_base_ag[!is.na(cob_vegetal_nat) & selecionado,list(ano,cob_vegetal_nat)];x[,tail(cob_vegetal_nat,1)] %>% formatar_num(2)`% são de cobertura vegetal nativa em `r x[,tail(ano,1)]`. Nos municípios vizinhos, esses valores têm média de `r filtro_base_ag[selecionado == F & !is.na(area_mun),tail(area_mun,1)] %>% formatar_num(2)`km² e `r y <- filtro_base_ag[!is.na(cob_vegetal_nat) & !selecionado,list(ano,cob_vegetal_nat)];y[,tail(cob_vegetal_nat,1)] %>% formatar_num(2)`%, respectivamente.

O gráfico a seguir evidencia a evolução desta cobertura.

```{r geo_graf, echo = F, fig.width= 8 , fig.height = 6}
# evolução da cobertura vegetal nativa
graf_selec + 
  geom_bar(aes(x = ano,fill = selecionado,weight = cob_vegetal_nat),position = "dodge") + 
  labs(y = "Cobertura vegetal nativa",
       fill = "Município selecionado?") + 
  ggtitle("Cobertura vegetal nativa:\nObservado X vizinhos")
```

## População

```{r pop, echo = F, results = 'hide', message = F, warning = F}
## filtrando indicadores
filtro_ind <- indicadores[eixo == "radiografia do município" & 
                            tema == "População",
                          list(coluna, indicador)]

## agregando base com valores médios
filtro_base_ag <- filtro_base[,lapply(.SD, mean,na.rm = T),
                              by  = c("selecionado","ano"),
                              .SDcols = filtro_ind[,coluna]]
setorder(filtro_base_ag,selecionado,ano)

## população estimada/observada
filtro_base_ag[,pop := ifelse(is.na(pop_estimada),pop_contada,pop_estimada)]

## contagem mais antiga
pop_cont_ult <- filtro_base_ag[!is.na(pop_contada),list(selecionado,ano,pop_contada)]
ano_min_sel <- pop_cont_ult[selecionado == T,min(ano)]
ano_min_viz <- pop_cont_ult[selecionado == T,min(ano)]

## base do gráfico para os selecionados
graf_selec <- ggplot(filtro_base_ag[selecionado == T,])

gc()
```

A população de `r params$nome_mun` no último censo era de `r filtro_base_ag[selecionado == T & ano == 2010,pop_contada] %>% formatar_num()` habitantes, enquanto a população média dos municípios vizinhos é de `r filtro_base_ag[selecionado == F & ano == 2010,pop_contada] %>% formatar_num()`. Em `r ano_min_sel` a população de `r params$nome_mun` era de `r pop_cont_ult[ano == ano_min_sel,pop_contada] %>% formatar_num(0)`.

O gráfico a seguir evidencia a evolução da população.

```{r pop_graf, echo = F, fig.width= 8 , fig.height = 6}
# evolução da cobertura vegetal nativa
graf_selec + 
  geom_line(aes(x = ano, y = pop)) + 
  labs(y = "População estimada/contada",
       fill = "Município selecionado?") + 
  ggtitle("Evolução da população")
```

# Infraestrutura

## Extensão Viária

## Saneamento

## Energia 

